# 几个合并案例的探讨

提问人：hisyswuying 时间：2017-01-30 16:24:02
想请教 A全资B，B拥有C49%，上年度不合并，本年度，A按评估值购买C的51%，请问 1 ，在购买日，B需要按C的评估值调整资本公积？ 2 ，如不调整，在合并时，由于A是公允值，B是历史成本，需要在合并时，调整合并报表的资本公积？如何调？ 3 ，可否推荐1-2 本合并的书 谢谢

回答人：chenyiwei
假设B收购C属于非同一控制下合并，则B在合并报表层面需对原持有C的 49 ％股权投资按购买日公允价值重新计量，但重新计量的差额是计入损益（投资收益）而不是资本公积。见合并报表准则（ 2014 年修订）第四十八条。